臺灣臺中地方法院民事裁定
111年度小上字第109號
上  訴  人  陳茂松  
被 上訴 人  林筱涵  
上列當事人間請求損害賠償事件，上訴人對於中華民國111年6月
16日本院臺中簡易庭111年度中小字第2324號第一審判決提起上
訴，本院裁定如下：
    主    文
上訴駁回。
第二審訴訟費用新臺幣壹仟伍佰元由上訴人負擔。
    理    由
一、按對於小額程序之第一審裁判之上訴，非以其違背法令為理
    由，不得為之；又上訴狀內應記載上訴理由，表明下列各款
    事項：一、原判決所違背之法令及其具體內容。二、依訴訟
    資料可認為原判決有違背法令之具體事實，民事訴訟法第43
    6條之24第2項、第436條之25分別定有明文。所謂判決有違
    背法令，乃指判決不適用法規或適用不當，此為同法第468
    條所明定，依同法第436條之32第2項規定，為小額事件之上
    訴程序所準用。故對小額訴訟程序之第一審判決提起上訴時
    ，其上訴狀或理由書應有具體之指摘，並揭示該法規之條項
    或其內容，若係成文法以外之法則，應揭示該法則之旨趣，
    倘為司法院解釋或最高法院之判例，則應揭示該判解之字號
    或其內容，如依民事訴訟法第469條所列第1款至第5款理由
    提起上訴時，其上訴狀或理由書應揭示合於該條款之事實，
    上訴狀或理由書如未依此項方法表明者，即難認為已對原審
    判決之違背法令有具體之揭示，其上訴自難認為合法。又按
    上訴不合法者，第二審法院應以裁定駁回之，為民事訴訟法
    第444條第1項前段所明定，依同法第436條之32第2項，於小
    額事件之上訴程序亦準用之。
二、上訴意旨略以：被上訴人林筱涵為臺灣臺中地方法院（下稱
    本院）法官，法官知法犯法，若不需迴避，理應到場辯論，
    前訴訟中上訴人要查證據真偽，被上訴人不查證據真偽，任
    由對造陳令斌自製偽造證據，被上訴人故意加害判給陳令斌
    新臺幣（下同）1萬元，助紂為虐，理應賠償，綜上所述，
    上訴人之起訴並無不合程式或違背法令，上訴人依民事訴訟
    法第186條及第195條之規定起訴請求賠償10萬元，並無不當
    ，原判決不實在，依民事訴訟法第441條之2應予廢棄，爰依
    法提起上訴，請求廢棄原判決等語。
三、經查，本件上訴人係對於小額訴訟程序之第一審判決提起上
    訴，惟依其上訴狀所載內容，僅就被上訴人未到庭辯論、於
    前訴訟審理時證據調查之職權行使不當，且判命上訴人應給
    付陳令斌1萬元等為不當而為指摘，並未具體表明原審所為
    判決究有何違背法令之處（例如：應適用如何之法規而不適
    用，或所適用之法規有如何之不當，或其採證有違背如何之
    證據法則等情事），或依訴訟資料有何判決違背法令情形，
    更未指明原判決所違反法令之條項或其內容。至上訴人雖稱
    原判決應依民事訴訟法第441條之2廢棄云云，然民事訴訟法
    並無第441條之2之規定，上訴人此部分所指，亦無從為其已
    合法表明原審判決違背法令之認定。揆諸前揭說明，其上訴
    顯難認為合法，應予駁回。
四、依民事訴訟法第436條之32第1項準用同法第436條之19規定
    ，小額訴訟程序之第二審法院為訴訟費用之裁判時，應確定
    其訴訟費用額。本件訴訟費用額確定為1,500元，爰諭知如
    主文第2項所示。
五、據上論結，本件上訴為不合法，依民事訴訟法第436條之32
    第1項、第2項、第444條第1項前段、第436條之19第1項、第
    95條、第78條，裁定如主文。
中　　華　　民　　國　　111 　年　　10　　月　　19　　日
                  民事第一庭　審判長法　官  許石慶
　　　　　　　　　
　　　　　　　　　                  法  官  鍾宇嫣
　　　　　　　　　　　　　　　　　　
　　　　　　　　　                  法  官　江彥儀
正本係照原本作成。
本裁定不得抗告。
中　　華　　民　　國　　111 　年　　10　　月　　19　　日
                                    書記官  李俊毅